【裁判字號】    90,易,2164
【裁判日期】    900731
【裁判案由】    電子遊戲場業管理條例
【裁判全文】
臺灣高雄地方法院刑事判決                          九十年度易字第二一六四號
    公  訴  人  臺灣高雄地方法院檢察署檢察官
    被      告  甲○○
右列被告因違反電子遊戲場業管理條例案件，經檢察官提起公訴（八十九年度偵字第
二六九一三號），本院判決如左：
    主  文
甲○○違反未依電子遊戲場業管理條例規定辦理營利事業登記者，不得經營電子遊戲
場業之規定，處拘役參拾日，如易科罰金，以參佰元折算壹日。
    事  實
一、甲○○明知經營電子遊戲場業，須依電子遊戲場業管理條例相關規定辦理營利事
    業登記，竟在未向主管機關高雄市政府辦理營利事業登記之情況下，自民國八十
    九年十一月五日，在高雄市前鎮區前鎮橫巷三八號二樓，擺設會產生聲光影像、
    圖案、動作之娛樂類電子遊戲機「柏青樂」一台，供不特定之消費者消費把玩，
    而經營電子遊戲場業，嗣於同年月十五日下午九時二十五分許，丙○○正在把玩
    時為警於上址當場查獲。
二、案經高雄市政府函送臺灣高雄地方法院檢察署檢察官偵查起訴。
    理  由
一、訊據被告對於上揭電子遊戲機為伊所有之事實，固坦承不諱，惟否認有經營電子
    遊戲場之犯行，辯稱：伊本來是租該址一樓準備營業，後經警方取締後，就將機
    台搬至二樓暫放，並無營業云云，惟查：右揭被告所有之電子遊戲機，於查獲當
    時正有消費者把玩之事實，業據證人丙○○即現場把玩之消費者到庭證稱屬實（
    見本院九十年七月二十日審判筆錄），而有關該遊戲機台之所以會放置在二樓，
    雖被告辯稱如前，並經證人乙○○即出租該址予被告之人到庭證稱：「他說沒地
    方放，說要先放在我那邊，想說等他申請許可後，再拿回去。」（見本院九十年
    七月二十日審判筆錄），惟有關警察查獲當天，該遊戲機本未開電源，係證人乙○○於證人丙○○欲把玩時始為其開電源之事實，亦據證人丙○○證稱在卷（見
    本院九十年七月二十日審判筆錄），從而，被告承租該址本既為營業之用，後雖
    因警方取締，而將遊戲機台搬至二樓，惟被告若已無經營之意思，而證人乙○○
    在僅出租該址一樓予被告，二樓僅係供被告暫寄放機台之情況下，則為何在證人
    丙○○欲把玩時，令證人丙○○上二樓且又為其開電源，是證人乙○○所證顯係
    迴護之詞，尚非可採。故可知被告應尚有經營之意，故證人乙○○始會引導證人
    丙○○上二樓把玩，此外，復有出租簡約、高雄市政府警察局前鎮分局營業場所
    檢查紀錄可資佐證，是被告所辯，顯無足採，本件事證已臻明確，被告犯行洵堪
    認定。
二、核被告所為，係違反電子遊戲場業管理條例第十五條之未經辦理營利事業登記而
    擅自經營電子遊戲場業之規定，應依同法第二十二條之規定處斷。爰審酌被告為
    圖小利，未經向主管機關申請營利事業登記，即擅自經營電子遊戲場業，惟念其
    犯後態度尚可，且其擺設之數量尚少、營利之時間尚短，獲利亦小等一切情狀，
    量處如主文所示之刑；又被告於犯罪後，刑法第四十一條於九十年一月四日修正
    ，並於同月十日公布施行，有關易科罰金之部分，範圍擴大為最重本刑五年以下
    有期徒刑之罪，惟與被告所犯之罪比較後並未有影響，依刑法第二條第一項前段
    之規定，應適用裁判時之刑法第四十一條第一項規定，並諭知易科罰金之折算標
    準。
據上論斷，應依刑事訴訟法第二百九十九條第一項前段，電子遊戲場業管理條例第十
五條、第二十二條，刑法第十一條前段、第四十一條第一項、第二條第一項前段，罰
金罰鍰提高標準條例第二條，判決如主文。
中      華      民      國      九十      年      七    月    三十一    日
                                  臺灣高雄地方法院刑事第四庭
                                      法  官  楊  國  祥
右正本證明與原本無異。
如不服本判決，應於判決送達後十日內，向本院提出上訴狀。
                                      書記官  陳  怡  真
中    華    民    國    九十      年       七      月      三十一      日
附錄本判決論罪法條：
電子遊戲場管理條例第十五條
未依本條例規定辦理營利事業登記者，不得經營電子遊戲場業。
電子遊戲場管理條例第二十二條
違反第十五條規定者，處行為人一年以下有期徒刑、拘役或科或併科新台幣五十萬元
以上二百五十萬元以下罰金。


司法院資訊處製作；財團法人民間司法改革基金會備份。
